【裁判字號】    96,訴,3736
【裁判日期】    970521
【裁判案由】    毒品危害防制條例
【裁判全文】
臺灣臺中地方法院刑事判決              96年度訴字第3736號
公  訴  人  臺灣臺中地方法院檢察署檢察官
被      告  甲○○
                  （現另案於臺灣臺中監獄臺中分監執行中）
上列被告因毒品危害防制條例案件，經檢察官提起公訴（96年度
毒偵字第5160、5323號），被告在本院準備程序進行中就被訴事
實為有罪之陳述，受命法官於告知簡式審判程序之旨，並聽取當
事人之意見後，本院合議庭裁定由受命法官獨任依簡式審判程序
，判決如下：
    主  文
甲○○施用第一級毒品，累犯，處有期徒刑壹年；又施用第一級
毒品，累犯，處有期徒刑壹年，扣案之第一級毒品海洛因驗餘淨
重零點壹零公克沒收銷燬之、空包裝袋壹個沒收。應執行有
期徒刑壹年拾月，扣案之第一級毒品海洛因驗餘淨重零點壹零
公克沒收銷燬之、空包裝袋壹個沒收。
    事  實
一、甲○○前因違反肅清煙毒條例、麻醉藥品管理條例案件，經
    法院判處有期徒刑3年5月、4月，應執行有期徒刑3年7月確
    定，於民國88年11月30日縮短刑期假釋出監並交付保護管束
    ，嗣經撤銷假釋執行殘刑，於92年3月13日縮短刑期執行完
    畢；又因施用毒品案件，經送觀察、勒戒後，認有繼續施用
    毒品之傾向，復令入戒治處所施以強制戒治，於95年12月19
    日執行完畢釋放。詎仍不知悔改，(一)於96年8月13日晚上6時
    許及(二)於96年9月11日下午6時許，在其位在臺中市○○路○
    段39巷3弄9號4樓之5居處內，以將第一級毒品海洛因少許摻
    水置入針筒內施打之方式，分別施用第一級毒品海洛因各1
    次。嗣為警先後於96年8月14日晚上9時10分許，持搜索票前
    往臺中縣大里市○○街94號執行搜索、於96年9月12日凌晨0
    時10分許，在臺中市○○區○○路與瀋陽路口查獲，並扣得
    第一級毒品海洛因1包淨重0.1381公克（驗餘淨重0.1303公
    克）。
二、案經臺中縣警察局太平分局、臺中市警察局第一分局報告臺
    灣臺中地方法院檢察署檢察官偵查起訴。
    理  由
壹、程序方面：
一、按除被告所犯為死刑、無期徒刑、最輕本刑為3年以上有期
    徒刑之罪或高等法院管轄第一審案件者外，於法院行準備程
    序進行中，被告先就被訴事實為有罪之陳述時，審判長得告
    知被告簡式審判程序之旨，並聽取當事人、代理人、辯護人
    及輔佐人之意見後，裁定進行簡式審判程序；且受命法官行
    準備程序，與法院或審判長有同一之權限；又簡式審判程序
    之證據調查，不受刑事訴訟法第159條第1項、第161條之2、
    第161條之3、第163條之1及第164條至第170條規定之限制，
    刑事訴訟法第273條之1第1項、第279條第2項前段、第273條
    之2分別定有明文。
二、查本件被告甲○○所犯為死刑、無期徒刑、最輕本刑為3年
    以上有期徒刑以外之罪，且非高等法院管轄第一審之案件，
    經本院合議庭裁定由受命法官行準備程序時，被告就被訴事
    實為有罪之陳述後，復經本院合議庭裁定由受命法官獨任行
    簡式審判程序，是其證據之調查，自不受刑事訴訟法第159
    條第1項、第161條之2、第161條之3、第163條之1及第164條
    至第170條規定之限制，合先敘明。
貳、實體方面：
一、現行刑事訴訟法為保障被告之反對詰問權，排除具有虛偽危
    險性之傳聞證據，以求實體真實之發見，於該法第159條第1
    項明定被告以外之人於審判外之言詞或書面陳述，除法律有
    規定者外，不得作為證據。本件檢察官及被告於本院準備程
    序及審理程序中，並未就本案卷內證據資料之證據能力提出
    爭執，且迄於言詞辯論終結前，均未主張有刑事訴訟法第15
    9條第1項不得為證據之情形，應認均已同意本案卷內之證據
    資料均得作為本案證據，且經本院審酌後，認無不適當之情
    形，是本案卷內之證據均有證據能力，合先敘明。
二、認定犯罪事實所根據的證據及理由：
  (一)被告於本院審理中坦白承認供稱：伊確實有於事實欄所載之
    時、地，各施用第一級毒品海洛因1次之事實等語明確，核
    與被告為警採尿送驗結果，確呈嗎啡陽性反應，此有委託驗
    尿液代號與真實姓名對照表2份、中山醫學大學附設醫院檢
    驗科藥物檢測中心96年8月23日實驗編號0000000號、96年9
    月27日實驗編號0000000號尿液檢驗報告各1份附卷可憑，被
    告之自白堪認與事實相符，洵堪採信。
  (二)有第一級毒品海洛因1包扣案可佐，又上開毒品經送行政院
    衛生署草屯療養院鑑定結果，「送驗數量淨重0.1381公克，
    驗餘數量淨重0.1303公克，檢出海洛因」，亦有該院96年9
    月27日草療鑑字第0960007408號鑑定書1紙附卷可憑。
  (三)被告前因施用毒品案件，曾受如事實欄所載之觀察、勒戒、
    強制戒治執行完畢釋放出所，此有臺灣高等法院被告前案紀
    錄表及臺灣臺中地方法院檢察署刑案資料查註紀錄表各1份
    在卷足憑，被告於上開強制戒治執行完畢釋放後5年內再犯
    施用第一級毒品案件，堪予認定。
  (四)本件事證明確，被告犯行洵堪認定。
二、論罪科刑的理由：
  (一)查海洛因屬毒品危害防制條例第2條第2項第1款規定之第一
    級毒品，核被告所為，均係違反毒品危害防制條例第10條第
    1項之施用第一級毒品罪。
  (二)被告於施用前，持有第一級毒品海洛因，進而施用，其持有
    之低度行為應為施用之高度行為所吸收，不另論罪。
  (三)被告上開所犯2罪，犯意各別，行為互殊，應分論併罰之。
  (四)被告前曾受如事實欄所載刑之宣告及執行完畢，此有臺灣高
    等法院被告前案紀錄表及臺灣臺中地方法院檢察署刑案資料
    查註紀錄表在卷足憑，其前受有期徒刑執行完畢，於5年內
    再故意犯本件最重本刑為有期徒刑以上之罪，為累犯，應依
    刑法第47條第1項之規定加重其刑。
  (五)爰審酌被告犯罪之動機、目的，前經觀察、勒戒、強制戒治
    仍不知戒絕，施用毒品時間非短，施用毒品犯罪係自戕行為
    ，對他人權益損害非鉅，犯罪後坦承犯行，態度良好等一切
    情狀，分別量處如主文所示之刑，並定其應執行之刑。
  (六)扣案之第一級毒品海洛因，為查獲之毒品，應依毒品危害防
    制條例第18條第1項前段規定沒收銷燬之，至空包裝袋1個（
    供包裝上開毒品使用），係供犯罪所用之物，且為被告所有
    ，業經被告供明在卷可按，爰依刑法第38條第1項第2款併予
    宣告沒收。
參、適用法律依據：
  (一)刑事訴訟法第273條之1第1項、第299條第1項前段。
  (二)毒品危害防制條例第10第1項、第18條第1項前段。
  (三)刑法第11條前段、第47條第1項、第51條第5款、第38條第1
    項第2款。
本案經檢察官乙○○到庭執行職務。
中    華    民    國    97    年    5     月    21    日
                   刑事第一庭    法  官  洪挺梧
以上正本證明與原本無異。
如不服本判決，應於收受送達後10日內向本院提出上訴書狀（應
敘述具體理由並附繕本）。
上訴書如未敘述理由，應於上訴期間屆滿後20日內補提理由書於
本院。
                                 書記官  劉雅玲
中    華    民    國    97    年    5     月    21    日
附錄本判決論罪科刑法條：
毒品危害防制條例第10條
施用第一級毒品者，處6月以上5年以下有期徒刑。
施用第二級毒品者，處 3 年以下有期徒刑。


司法院資訊處製作；財團法人民間司法改革基金會備份。
